臺灣板橋地方法院民事裁定              100年度建字第167號
原      告  群象建設股份有限公司
法定代理人  謝士滄
訴訟代理人  郭林勇律師
            王一翰律師
            鄭崇文律師
被      告  中福營造股份有限公司
法定代理人  盧沂郁
上列當事人間請求損害賠償等事件，本院裁定如下：
    主  文
本件移送臺灣臺北地方法院。
    理  由
一、按「當事人得以合意定第一審管轄法院。但以關於由一定法
    律關係而生之訴訟為限。前項合意，應以文書證之。」、「
    訴訟之全部或一部，法院認為無管轄權者，依原告聲請或依
    職權以裁定移送於其管轄法院。」，民事訴訟法第24條、第
    28條第1 項分別定有明文。
二、經查，原告群象建設股份有限公司主張被告中福營造股份有
    限公司承攬如附表所示之工程，因於保固期間內出現瑕疵，
    而求償重置費用、損害賠償及懲罰性違約金等情，無非係依
    據兩造間所簽訂如附表所示之工程合約為據。惟如附表所示
    之工程合約均約定「關於本合約所發生之任何爭訟，雙方同
    意以臺灣臺北地方法院為第一審管轄法院」（合意管轄條款
    之條號、頁數及證物編號，均如附表所示），揆諸首開規定
    ，本件既係因如附表所示之工程合約所生爭議，自應以臺灣
    臺北地方法院為管轄法院。至於原告雖於民事起訴狀中陳明
    兩造曾於本院三重簡易庭進行調解一事，惟民事訴訟法第25
    條所稱「本案之言詞辯論」，係指被告於言詞辯論期日或準
    備程序期日，就為訴訟標的之法律關係為實體上之陳述而言
    （最高法院93年度台抗字第539 號裁定意旨參照），調解程
    序則係法院於訴訟繫屬前或繫屬後，就當事人間發生爭議之
    法律關係，勸導兩造為息爭之合意，核與民事訴訟法第25條
    所指之言詞辯論不同，縱認兩造曾於本院三重簡易庭進行調
    解程序，本院亦未因此取得本案之管轄權，併此敘明。從而
    ，原告向無管轄權之本院起訴，顯係違誤，爰依職權將本件
    移送於該管轄法院。
三、依首開法條裁定如主文。
中    華    民    國   100    年    12    月    15    日
                  民事第三庭審判長法  官  陳財旺
                                  法  官  邱靜琪
                                  法  官  賴彥魁
以上正本係照原本作成。
如對本裁定抗告須於裁定送達後10日內向本院提出抗告狀，並應
繳納抗告費新臺幣1000元整。
中    華    民    國   100    年    12    月    15    日
                                  書記官  蔡佳容
附表：
┌──┬──────────────────┬───────┬────┐
│編號│              合約名稱              │ 合意管轄條款 │證物編號│
├──┼──────────────────┼───────┼────┤
│ 1  │三峽大學段124 十三層店舖集合住宅大樓│左揭工程合約第│原證二號│
│    │新建工程                            │32條（第9 頁）│（卷外）│
├──┼──────────────────┼───────┼────┤
│ 2  │三峽大學段124 十三層店舖集合住宅大樓│左揭工程合約第│原證三號│
│    │新建機電工程                        │32條（第9 頁）│（卷外）│
├──┼──────────────────┼───────┼────┤
│ 3  │三峽大學段124 十三層店舖集合住宅大樓│左揭工程合約第│原證四號│
│    │新建工程裝修工程                    │32條（第8 頁）│（卷外）│
├──┼──────────────────┼───────┼────┤
│ 4  │三峽大學段124 十三層店舖集合住宅大樓│左揭工程合約第│原證五號│
│    │新建工程裝修工程（二）              │31條（第9 頁）│（卷外）│
└──┴──────────────────┴───────┴────┘